臺灣彰化地方法院刑事判決　　　　　　　　　　　　　九十四年度訴字第六二一號
　　公　訴　人　臺灣彰化地方法院檢察署檢察官
　　被　　　告　甲○○　男　五.
右列被告因違反毒品危害防制條例案件，經檢察官提起公訴（九十三年度毒偵字第四
四四、七○○號），於本院準備程序中，被告就被訴事實為有罪之陳述，經裁定改行
簡式審判程序，本院判決如左：
    主  文
甲○○連續施用第一級毒品，累犯，處有期徒刑玖月，扣案之海洛因貳包（分別為淨
重零點貳貳公克、淨重零點柒壹公克）沒收銷燬之；又連續施用第二級毒品，累犯，
處有期徒刑柒月，扣案之甲基安非他命壹包（毛重壹點伍公克）沒收銷燬之。應執行
有期徒刑壹年貳月，扣案之海洛因貳包（分別為淨重零點貳貳公克、淨重零點柒壹公
克）、甲基安非他命壹包（毛重壹點伍公克）均沒收銷燬之。
    事  實
一、甲○○前因違反麻醉藥品管理條例案件，經臺灣高等法院臺中分院判處有期徒刑
    七月確定；又因竊盜、贓物、妨害公務及違反藥事法等案件，分別經本院判處有
    期徒刑六月、五月、一年、六月及八月，並經定應執行刑為有期徒刑二年十月確
    定，嗣上開徒刑接續執行後，於民國八十九年二月二十三日假釋出獄，其後又因
    違反毒品危害防制條例案件，經本院於八十九年十二月二十二日以八十九年度訴
    字第七九六號判處有期徒刑七月、四月，並定應執行刑為有期徒刑十月確定，前
    揭假釋並遭撤銷（所餘殘刑為十月四日），經接續執行上開有期徒刑十月及殘刑
    十月四日後，甫於九十一年八月十五日縮短刑期執行完畢。又其前因施用毒品案
    件，經裁定送觀察、勒戒後，認無繼續施用毒品之傾向，由臺灣高等法院臺中分
    院於八十八年六月十六日以八十七年度上易字第一八三五號為免刑判決確定；復
    因施用第一、二級毒品案件，經送觀察、勒戒後，認有繼續施用毒品之傾向，先
    送強制戒治（於九十年七月四日交付保護管束執行期滿），並由臺灣彰化地方法
    院檢察署檢察官提起公訴，經本院以前述八十九年度訴字第七九六號判處應執行
    刑有期徒刑十月，嗣於九十一年八月十五日縮短刑期執行完畢；又因施用第二級
    毒品案件，經本院於九十三年十二月二十九日以九十三年度易字第一一二七號判
    處有期徒刑六月，未據上訴，於九十四年一月二十七日確定（現仍在執行中）。
    詎其仍未戒除毒癮，復基於施用第一級毒品海洛因之概括犯意，自九十四年一月
    初某日起至同年月二十六日上午某時止，在其彰化縣員林鎮○○里○○路七三六
    巷九號五樓之七租屋處等地，以將第一級毒品海洛因摻入香煙內點火吸食之方式
    ，連續施用第一級毒品海洛因多次；另基於施用第二級毒品甲基安非他命之概括
    犯意，自九十四年一月初某日起至同年月二十六日上午某時止，同在上開租屋處
    等地，以將第二級毒品甲基安非他命置於玻璃球管內，外以火燒烤產生煙霧，再
    加以吸食之方式，連續施用第二級毒品甲基安非他命多次。嗣先於九十四年一月
    十九日二十一時三十分許，在彰化縣社頭鄉○○村○○路○段二三一號前，為警
    查獲，並扣得海洛因一包（淨重○．二二公克）；又於九十四年一月二十六日十
    七時許，在其前揭租屋處，為警持搜索票查獲，並扣得海洛因一包（淨重○．七
    一公克）及甲基安非他命一包（毛重一．五公克）。
二、案經彰化縣警察局彰化分局、員林分局報請臺灣彰化地方法院檢察署檢察官偵查
    起訴。
    理  由
一、按除被告所犯為死刑、無期徒刑、最輕本刑為三年以上有期徒刑之罪或高等法院
    管轄第一審案件者外，於前條第一項程序進行中，被告先就被訴事實為有罪之陳
    述時，審判長得告知被告簡式審判程序之旨，並聽取當事人、代理人、辯護人及
    輔佐人之意見後，裁定進行簡式審判程序；除簡式審判程序及簡易程序案件外，
    第一審應行合議審判，刑事訴訟法第二百七十三條之一第一項、第二百八十四條
    之一分別定有明文。本件被告甲○○所涉係死刑、無期徒刑、最輕本刑為三年以
    上有期徒刑之罪或高等法院管轄第一審案件以外之罪，並於本院行準備程序時就
    被訴事實為有罪之陳述，本院合議庭依前揭規定，經評議結果，裁定改由受命法
    官獨任行簡式審判程序，先予敘明。
二、右揭事實，業據被告甲○○於本院審理時坦承不諱，且被告於九十四年一月十九
    日二十一時三十分許及同年月二十六日十七時許獲案後，經警採集其尿液送驗結
    果，分別呈嗎啡、甲基安非他命陽性反應，有彰化縣衛生局煙毒尿液檢驗成績書
    二件附卷可稽，又扣案之白粉二包及白色結晶物一包，經鑑驗結果，分別含海洛
    因成份及甲基安非他命成份，亦有法務部調查局鑑定通知書二件及彰化縣警察局
    員林分局毒品初步檢驗報告單一件在卷可參，此外，復有該海洛因二包（分別為
    淨重○．二二公克、淨重○．七一公克）及甲基安非他命一包（毛重一．五公克
    ）扣案可資佐證，足徵被告自白與事實相符，堪以採信。再者，被告前因施用毒
    品案件，經裁定送觀察、勒戒後，認無繼續施用毒品之傾向，由臺灣高等法院臺
    中分院於八十八年六月十六日以八十七年度上易字第一八三五號為免刑判決確定
    ；復因施用第一、二級毒品案件，經送觀察、勒戒後，認有繼續施用毒品之傾向
    ，先送強制戒治（於九十年七月四日交付保護管束執行期滿），並由臺灣彰化地
    方法院檢察署檢察官提起公訴，經本院以八十九年度訴字第七九六號判處應執行
    刑有期徒刑十月，於九十一年八月十五日縮短刑期執行完畢；又因施用第二級毒
    品案件，經本院於九十三年十二月二十九日以九十三年度易字第一一二七號判處
    有期徒刑六月（現仍在執行中）等情，亦有該判決書、臺灣高等法院被告全國前
    案紀錄表及在監在押紀錄表等件附卷可按。被告於強治戒治執行完畢釋放後，五
    年內再犯毒品危害防制條例第十條第一項、第二項之罪，本件事證明確，被告右
    揭犯行洵堪認定，應依法論科。
三、核被告甲○○所為，係犯毒品危害防制條例第十條第一項、第二項之施用第一級
    、第二級毒品罪。被告為施用第一級毒品海洛因及第二級毒品甲基安非他命而持
    有第一、二級毒品之低度行為，應各為施用之高度行為所吸收，均不另論罪。被
    告先後多次施用第一級毒品海洛因及第二級毒品甲基安非他命之犯行，各時間緊
    接，觸犯構成要件相同之罪名，顯係分別基於概括犯意為之，應各依刑法第五十
    六條連續犯規定論以一罪，並分別加重其刑。又被告所犯上開二罪，犯意各別，
    行為互殊，應分論併罰之。又公訴人雖僅就被告自九十四年一月初某日起至同年
    月二十五日十五時許止，有連續施用第一級毒品海洛因及第二級毒品甲基安非他
    命之犯行提起公訴，未論及被告其餘施用第一、二級毒品之犯行，然檢察官就犯
    罪事實一部起訴者，其效力及於全部，本件上開其餘施用第一、二級毒品犯行與
    公訴人起訴書所載經論罪部分之犯罪事實各具有連續犯之裁判上一罪關係，應為
    起訴效力所及，本院自應併予審究。末查，被告曾因違反麻醉藥品管理條例案件
    ，經臺灣高等法院臺中分院判處有期徒刑七月確定；又因竊盜、贓物、妨害公務
    及違反藥事法等案件，分別經本院判處有期徒刑六月、五月、一年、六月及八月
    ，並經定應執行刑為有期徒刑二年十月確定，嗣上開徒刑接續執行後，於八十九
    年二月二十三日假釋出獄，其後又因違反毒品危害防制條例案件，經本院於八十
    九年十二月二十二日以八十九年度訴字第七九六號判處有期徒刑七月、四月，並
    定應執行刑為有期徒刑十月確定，前揭假釋並遭撤銷（所餘殘刑為十月四日），
    經接續執行上開有期徒刑十月及殘刑十月四日後，甫於九十一年八月十五日縮短
    刑期執行完畢（翌日即十六日出監），有臺灣高等法院被告全國前案紀錄表及在
    監在押紀錄表附卷足參，其受有期徒刑執行完畢後，五年內再犯本件有期徒刑以
    上之上開二罪，為累犯，應各依刑法第四十七條之規定遞加重其刑。爰審酌被告
    前有多項前科紀錄，素行不佳，且已因施用毒品案件，歷經觀勒、強制戒治處遇
    措施，卻未能知所收斂而遠離毒害，戒毒意志尚非堅定，惟念及被告於犯罪後尚
    能坦承犯行，暨其犯罪之動機、目的、手段、施用毒品之期間、次數等一切情狀
    ，各量處如主文所示之刑，並定其應執行刑，以示懲儆。扣案之海洛因二包（分
    別為淨重○．二二公克、淨重○．七一公克）及甲基安非他命一包（毛重一．五
    公克），均係查獲之毒品，應依毒品危害防制條例第十八條第一項前段之規定宣
    告沒收並銷燬之。
據上論斷，應依刑事訴訟法第二百七十三條之一第一項、第二百九十九條第一項前段
，毒品危害防制條例第十條第一項、第二項、第十八條第一項前段，刑法第十一條前
段、第五十六條、第四十七條、第五十一條第五款，判決如主文。
本案經檢察官賴志盛到庭執行職務。
中    華    民    國    九十四      年      五      月      十二        日
                                臺灣彰化地方法院刑事第二庭
                                    法      官  郭  麗  萍
右正本證明與原本無異。
如不服本判決，應於判決送達後十日內向本院提出上訴狀( 須附繕本 )。
                                    法院書記官  施  嘉  玫
中    華    民    國    九十四      年      五      月      十二        日
毒品危害防制條例第十條
施用第一級毒品者，處六月以上五年以下有期徒刑。
施用第二級毒品者，處三年以下有期徒刑。
